臺灣高等法院刑事判決　　　　　　　　 94年度上易字第380號
上　訴　人
即　被　告　甲○○
上列上訴人因竊盜案件，不服臺灣臺北地方法院93年度易字第14
39號，中華民國94年1月7日第一審判決（起訴案號：臺灣臺北地
方法院檢察署93年度偵字第17848號 ），提起上訴，本院判決如
下：
    主  文
上訴駁回。
    事實及理由
一、犯罪事實：
　　甲○○於民國九十一年間因犯竊盜罪案件，經法院判處有期
　  徒刑一年確定，並於九十三年八月二十一日執行完畢，仍不
    知悔改，竟意圖為自己不法之所有，於九十三年十月九日十
    九時許之夜間，在臺北市大安區○○○路○段二八三巷二十
    六號二樓乙○○住宅之防火巷內，利用椅子爬上冷氣機再爬
    上乙○○上址住宅之陽臺，以手套、手電筒及客觀上足供兇
    器使用之一字形螺絲起子暨活動扳手之工具，毀壞、侵越乙
    ○○裝設於上址住宅後方鐵窗、紗窗之安全設備後，侵入上
    址住宅內，竊取乙○○所有之戒子二枚、蜜蠟手鍊二條、琥
    珀項鍊一條、玉手環一只及現金新臺幣（下同）五百元之財
    物，得手後，適為乙○○察覺而報警查獲，並扣得甲○○所
    有且供竊盜用之黑色手套一雙、手電筒、一字形螺絲起子、
    活動扳手各一支。案經乙○○訴由臺北市政府警察局大安分
　　局報請臺灣臺北地方法院檢察署檢察官偵查起訴。
二、認定犯罪事實所憑證據和理由：
    右揭事實，業據被告甲○○於警詢、偵查中及原審及本院審
    理時均坦供不諱（詳見臺灣臺北地方法院檢察署偵查卷第四
    頁至第六頁、第三十三頁、原審九十三年十二月三十一日審
    判筆錄第二頁、本院九十四年三月二十九日審理筆錄），核
    與告訴人乙○○於警訊中指述失竊情節相符（詳見同上偵查
    卷第八頁），並有贓物認領保管單一紙、贓物照片二幀（詳
    見同上偵查卷第十二頁、第十三頁）附卷可稽，此外，復有
    被告所有用於竊盜之黑色手套一雙、手電筒、一字形螺絲起
    子、活動扳手各一支扣案可資佐證。足徵被告任意性之自白
    與事實相符，本案事證已臻明確，被告犯行堪以認定，應予
    依法論科。
三、論罪科刑之理由：
（一）按刑法第三百二十一條第一項第三款之攜帶兇器竊盜罪，
      係以行為人攜帶兇器竊盜為其加重條件，此所謂兇器，其
　　　種類並無限制，凡客觀上足對人之生命、身體、安全構成
  　　威脅，具有危險性之兇器均屬之，且祇須行竊時攜帶此種
    　具有危險性之兇器為已足，並不以攜帶之初有行兇之意圖
      為必要。螺絲起子為足以殺傷人生命、身體之器械，顯為
      具有危險性之兇器（最高法院七十九年臺上字第五二五三
      號判例參照）。被告於前揭時、地所用以行竊之一字形螺
      絲起子及活動扳手各一支，經原審調取勘驗結果，認該一
      字形螺絲起子長十九點五公分，活動扳手則長三十公分，
      二者均為金屬製成，質地堅硬，且前端尖銳屬實（詳見原
      審九十三年十二月一日勘驗筆錄），前開扣案物品在客觀
      上已對人之生命、身體、安全構成威脅且具有危險性，無
      論被告主觀上是否旨在行兇抑僅用以行竊，在客觀上既具
      有行兇之危險性，應屬兇器無訛。次按刑法第三百二十一
      條第一項第二款所謂其他安全設備，係指門扇牆垣以外之
      防閑設備而言（最高法院五十六年臺上字第六０二號判決
      參照），告訴人上址住宅之鐵窗、紗窗係為住宅防閑之安
      全設備，被告毀壞、侵越該安全設備入內行竊，已屬毀越
      安全設備無疑。再按刑法上所謂夜間，為日出前日沒後，
      此徵之刑事訴訟法第一百四十六條第四項規定，至為明顯
      （最高法院二十九年滬上字第六三號）。查臺北地區九十
      三年十月九日之日沒時間為下午五時三十三分，有交通部
      中央氣象局中華民國九十三年日出日沒時刻表（詳見原審
      卷第六十八頁）在卷可參，被告於該日日沒後之下午七時
      許，侵入告訴人之住宅，依前開說明，自屬於夜間侵入住
      宅。核被告所為，係犯刑法第三百二十一條第一項第一款
      、第二款及第三款之攜帶兇器毀越安全設備於夜間侵入住
      宅竊盜罪。起訴書雖就被告犯行漏未論及刑法第三百二十
      一條第一項第一款夜間侵入住宅之加重條件，然犯罪事實
      欄已載明被告於下午七時許侵入住宅行竊之行為，復經公
      訴人於原審審理中當庭更正起訴法條為刑法第三百二十一
      條第一項第一款、第二款、第三款之罪，而被告所犯上開
      罪名僅係該法條各款加重條件之增加而已，尚不生起訴法
      條變更之問題，核予敘明。又被告前於九十一年間因犯竊
      盜罪案件，經法院判處有期徒刑一年確定，並於九十三年
      八月二十一日執行完畢，有本院被告全國前案紀錄表一份
      在卷可按，其受有期徒刑執行完畢後，五年以內再犯有期
      徒刑以上之本罪，係屬累犯，應依刑法第四十七條規定加
      重其刑。
（二）原審因認被告罪證明確，引用刑法第三百二十一條第一項
      第一款、第二款、第三款、第四十七條、第三十八條第一
      項第二款之規定。並審酌被告前有多次竊盜前科，有前開
      本院被告全國前案紀錄表一份在卷可佐，素行不佳，其攜
      帶兇器逾越安全設備於夜間侵入住宅竊盜，對於告訴人居
      犯後坦承犯行態度尚稱良好，及其生活狀況、智識程度、
      犯罪之動機、目的等一切情狀，量處有期徒刑一年二月。
      對於扣案之黑色手套一雙、手電筒、一字形螺絲起子、活
      動扳手各一支係供犯罪所用之物，且為被告所有，業據其
      供承在卷，並依刑法第三十八條第一項第二款規定予以宣
      告沒收。核其認事用法，並無不合，量刑亦屬妥適，上訴
      人即被告上訴意旨任意指摘原審量刑過重，請求從輕量刑
      云云。惟查被告雖高齡已近八十歲，然渠有多次竊盜前科
      犯行，素行不良，原審所量處刑度，並無不當，上訴理由
      尚乏依據，應予駁回。
據上論斷，應依刑事訴訟法第368條，判決如主文。
本案經檢察官曾忠己到庭執行職務。
中　　華　　民　　國　　94　　年　　4 　　月　　12　　日
　　　　　　　　　刑事第四庭審判長法　官  許增男
　　　　　　　　　　　　　　　    法　官  謝靜恒
　　　　　　　 　 　　　　　　　　法　官  周煙平
以上正本證明與原本無異。
不得上訴。
                                  書記官  蕭麗珍
中　　華　　民　　國　　94　　年　　4 　　月　　13　　日
附錄：本案論罪科刑法條全文
中華民國刑法第321條第1項
犯竊盜罪而有左列情形之一者，處六月以上、五年以下有期徒刑
：
一  於夜間侵入住宅或有人居住之建築物、船艦或隱匿其內而犯
之者。
二  毀越門扇、牆垣或其他安全設備而犯之者。
三  攜帶兇器而犯之者。
四  結夥三人以上而犯之者。
五  乘火災、水災或其他災害之際而犯之者。
六  在車站或埠頭而犯之者。
